Inventaris van het archief van het Ministerie van Binnenlandse Zaken: Afdeling Waterstaat, 1814-1877
Nationaal Archief, Den Haag
- Periode 1820 - 1823 oktober 14, 2
  - Rivieren, droogmakerijen en calamiteuze polders in Zeeland (commissaris H. Ewyck), 2.4
    - Dossiers 1-248., 1820; 1017-1049; 33 pakken
      - Calamiteuze polders in het algemeen [dossier 9], 1022
      - Calamiteuze polders in het algemeen [dossier 9] Hillegersberg en Rotteban [dossier 10], 1023
      - Dijkgraafs- en heemraadsplaatsen [dossier 11] Woudse polder [dossier 12] Sluisgelden in West-Vlaanderen dossier [13], 1024
      - De Haine in Henegouwen [dossier 14], 1025
      - Het kanaal van Steenenhoek [dossier 15], 1026
      - De Maas in Limburg [dossier 16] Baardwijkse overlaat [dossier 17] Waterhoogten op de rivieren [dossier 18] De Maas in Namen [dossier 19], 1027
      - De Dordse Kil [dossier 20] De Lek [dossier 21] De Merwede in Zuid-Holland [dossier 22] Het Hollandsdiep [dossier 23] Walcheren [dossier 24] Het kanaal van Groningen naar Ulrum en Uithuizen [dossier 25], 1028
      - Het kanaal van Groningen naar Delfzijl [dossier 26] De Maas en De Merwede in Noord-Brabant [dossier 27] De Waal [dossier 28] Verveningen in West-Vlaanderen [dossier 29], 1029
      - Het kanaal van Bergen naar de Schelde [dossier 30] Molens en usines in het algemeen [dossier 31] Kanalen van Brugge en de Lier [dossier 32] De Lesse [dossier 33] De Ourthe [dossier 34] Achterstallige pretenties dossier 35] Rechten op de scheepvaart provincie Luik [dossier 36] Havenwerken van Geertruidenberg [dossier 37] Polder van Stavenisse [dossier 38], 1030
      - Polder van Scherpenisse en Westkerke [dossier 39] De Moezel [dossier 40] Lathumse sluis [dossier 41] Sluisgelden in Oost-Vlaanderen [dossier 42] Het kanaal van Yperen naar Nieuwpoort [dossier 43] De Rupel [dossier 44] Noodmaterialen langs de dijken [dossier 45] IJzendoorn en Echteld [dossier 46] Pannerdense dijken [dossier 47] Werken aan het eiland Rozenburg [dossier 48] Het Spui [dossier 49] Baaksche weg [dossier 50] De Maas in Luik en Limburg [dossier 51] Molenpolder [dossier 52], 1031
      - Polder van oud Noord-Beveland [dossier 53] Annapolder [dossier 54] Vlietepolder [dossier 55] De Moyepolder [dossier 56] Polder van Kruiningen [dossier 57], 1032
      - Waardenpolder [dossier 58] Polder van Oost-Beveland [dossier 59], 1033
      - Wilhelminapolder [dossier 60] Polder van Ellewoutsdijk en Everinge [dossier 61], 1034
      - Uitvindingen van waterwerktuigen [dossier 62] Rechten op de scheepvaart in Luxemburg [dossier 63] Lobith [dossier 64] Polder van Borsselen [dossier 65] Deurlopolder [dossier 66] Polder Zuidernieuwland [dossier 67] Polder van Bruinisse [dossier 68] Polder van nieuw Bommenede [dossier 69], 1035
      - De oude Rijn [dossier 70] Mark en Dintel [dossier 71] Ruurlosebroek [dossier 72] Kwartier van Zutphen [dossier 73] Overstromingen [dossier 74] Nieuwe sluis op het kanaal van Yperen [dossier 75] Verveningen in Zeeland [dossier 76] Het kanaal bezuiden om Appingedam [dossier 77] Stavorense Zuidermeer [dossier 78] Het kanaal van Brugge naar de Schelde [dossier 79] De Sambre in Namen [dossier 80] Veren [dossier 81], 1036
      - Mijdrechtse droogmakerij [dossier 82] Millingse dijken [dossier 83] De Schelde en de Leije [dossier 84] De Leije [dossier 85], 1037
      - De Schelde in Oost-Vlaanderen [dossier 86] De Zuidplas in Schieland [dossier 87] Rivieren in het algemeen [dossier 89] Overbetuwe [dossier 90], 1038
      - Maatpolder [dossier 91] Muidersluis [dossier 92] Noorderlingedijk [dossier 93], 1039
      - Lijmerse overlaat [dossier 94] De Willemsvaart [dossier 95] Willemspolder [dossier 96] De binnenkanalen in de provincie Groningen [dossier 97] Hengelo [dossier 98] De Embleve [dossier 99] De Maas in Luik [dossier 100] De Vesdre [dossier 101], 1040
      - Het kanaal genaamd du Sas [dossier 102] Drentse venen [dossier 103] De Aa in Noord-Brabant [dossier 104] De Maas en de Waal [dossier 105] Droogmakerijen in het algemeen [dossier 106] Alblasserwaard [dossier 107] Schorren [dossier 108] De Maas in Zuid-Holland [dossier 109] Boven- en beneden Spijk [dossier 110] De Gouwe [dossier 111] De Schelde in Henegouwen [dossier 112] Het Pannerdense kanaal [dossier 113], 1041
      - De Gelderse IJssel [dossier 114] Rechten op de scheepvaart in Zuid-Brabant [dossier 115] De Kromme Rijn [dossier 116] Het kanaal van Brussel naar Charleroi [dossier 117] Rozendaalse- en Steenbergse Vliet [dossier 118] De Roer [dossier 119] Overlaten in de Waal en Lingedijken [dossier 120] Duffeltse Dijkstoel [dossier 121] Begrotingen der dijkbesturen [dossier 122], 1042
      - De Maas in Noord-Brabant [dossier 123] Molens en usines in Henegouwen [dossier 124] De Dijle en de Demer [dossier 125] Het Bijlandse kanaal [dossier 126] Het kanaal van Groningen naar Stroobos [dossier 127] De Waal in Zuid-Holland [dossier 128], 1043
      - De Drentse Hoofdvaart [dossier 129] De Beilervaart [dossier 130] De Oostermoerse Vaart [dossier 132] Molens en usines in Zuid-Brabant [dossier 133] De Sambre in Henegouwen [dossier 134] Stormschade in Oost-Vlaanderen [dossier 135] Het kanaal van Gent naar Oostende Oost-Vlaanderen [dossier 136] Het kanaal van Gent naar Oostende, West-Vlaanderen [dossier 137] Rechten op de scheepvaart in Namen [dossier 138] Rechten op de scheepvaart in Limburg [dossier 139] Ooyse polder [dossier 140] Polder van Stroodorp dossier 141] Weurtse Bandijk [dossier 142] Ameide en Tienhoven [dossier 143], 1044
      - De Linge [dossier 144] Nieuwe Pekela [dossier 145] Olsende polder [dossier 146] Havenwerken van Middelburg [dossier 147] Het kanaal van Arnemuiden [dossier 148] De Dender [dossier 149] Het kanaal van De Lieve [dossier 150] Maaspolders [dossier 151] Het kanaal van Amersfoort naar de Grebbe [dossier 152] Ruiten Aa [dossier 153] Het kanaal van Ommen [dossier 154] De Vaartse Rijn [dossier 155] Waverveense plassen [dossier 156] De Linde [dossier 157] Verveningen in Drenthe [dossier 158] Het kanaal van Dokkum naar Stroobos [dossier 159] Het Kolonelsdiep [dossier 160] De Boorne [dossier 161], 1045
      - De Rijn in Gelderland [dossier 162] Heterse polder [dossier 163] Tiel en Zandwijk [dossier 164] De Berkel [dossier 165] Bleiswijk en Hillegersberg [dossier 166] Gemeentewerken te Aalst [dossier 167] Het kanaal van Maastricht naar 's-Hertogenbosch [dossier 168] Molens en usines in Luxemburg [dossier 169] Verveningen in Gelderland [dossier 170] Vreeswijkse sluizen [dossier 171], 1046
      - De Beneden Rijn [dossier 172] De Gelderse IJssel in Overijsel [dossier 173] Gouwe Veer en Zelke polder [dossier 174] Het kanaal van Plasschendaal naar Duinkerken [dossier 175] Gemeentewerken [dossier 176] Heusden [dossier 177] Rijnland [dossier 178] Het kanaal van de Moerdijk [dossier 179] Polder van Dreischor [dossier 180] Polders van Ooster- en St. Jansland [dossier 181] Lopikerwaard [dossier 182] Kaaimuren te Gouda [dossier 183] De Grift [dossier 184] Verveningen in de Krimpenerwaard [dossier 185] De Iser [dossier 186] Verveningen in Overijssel [dossier 187] Het kanaal van Blokzijl naar Frederiksoord [dossier 188] Polder nieuw Sabbinge [dossier 189] Verveningen in Groningen [dossier 190] Hulpgaten in de dijken [dossier 191] Zuider Lingedijk [dossier 192] Baarbroekse dijk [dossier 193], 1047
      - De Sure [dossier 194] Polder van Noordeloos [dossier 195] Polder van Zuidbroek [dossier 196] Haarlemmermeer [dossier 197] De Vechtdijk [dossier 198] District de Bezworen Kerff [dossier 199] Maasbommel [dossier 200] Muntendammer Hoofddiep [dossier 201] De Kleine Nethe [dossier 202] Beersterzijl [dossier 203] Het kanaal van de Scharmer tot in het Damsterdiep [dossier 204] Angerlose dijk [dossier 205] Kettingwiersterbrug [dossier 206] Verveningen in Friesland [dossier 207] Het kanaal van de Moervaart [dossier 208] Binnenpolder van Pannerden [dossier 209] Begrotingen, provinciale [dossier 210], 1048
      - Hoogheemraadschap van Schieland [dossier 211] Nieuw Mathenesse [dossier 212] Staatsbegrotingen [dossier 213] Fort Geldersvoord [dossier 214] Polder van Noubroek [dossier 215] Dijk- en polderbesturen in het algemeen [dossier 216] Verveningen in Zuid-Holland [dossier 217] Verveningen in het algemeen [dossier 218] Gemeentebestuur van Leerdam [dossier 219] De vaart van Monnickendam [dossier 220] Verveningen in Henegouwen [dossier 221] Verveningen in Noord-Holland [dossier 222] Verveningen in Utrecht [dossier 223] Rechten op de scheepvaart in het algemeen [dossier 224] Het kanaal van Maastricht naar Antwerpen [dossier 225] Verveningen in Luik [dossier 226] Polder van Wamel [dossier 227] Verveningen in Oost-Vlaanderen [dossier 228] Verveningen in Limburg [dossier 229] De Maas in Gelderland [dossier 230] De oude Smillinger vaart [dossier 231] Verveningen in Antwerpen [dossier 232] De twee Nethen [dossier 233] De Lek in Utrecht [dossier 234] Vers water te 's-Gravenhage [dossier 235] Uitdieping van het IJ [dossier 236] De Schelde in Antwerpen [dossier 237] De Beerse Maas [dossier 238] Molens en usines in Oost-Vlaanderen [dossier 239] Molens en usines in Namen [dossier 240] Domaniale werken [dossier 241] De Amstel [dossier 242] Polder van Tricht [dossier 243] Polder van het Bossche veld en May [dossier 244] De Tresoriebeek [dossier 245] De oud- en nieuw Goudriaan [dossier 246] Wateringveldse polders [dossier 248], 1049
    - Dossiers 1-248., 1821-1823; 1050-1154; 105 pakken
      - Calamiteuze polders in het algemeen, 1821 [dossier 1a-b], 1050
      - Calamiteuze polders in het algemeen, 1821 [dossier 1b-c], 1051
      - Calamiteuze polders in het algemeen, 1821 [dossier 1d], 1052
      - Calamiteuze polders in het algemeen, 1821 [dossier 1e], 1053
      - Calamiteuze polders in het algemeen, 1822 [dossier 1a], 1054
      - Calamiteuze polders in het algemeen, 1822 [dossier 1b], 1055
      - Calamiteuze polders in het algemeen, 1822 [dossier 1c], 1056
      - Calamiteuze polders in het algemeen, 1822 [dossier 1d-e], 1057
      - Calamiteuze polders in het algemeen, 1823 [dossier 1I], 1058
      - Calamiteuze polders in het algemeen, 1823 [dossier 1II], 1059
      - Calamiteuze polders in het algemeen, 1823 [dossier 1III], 1060
      - Zuidkraaijertpolder [dossier 2] Polder van Borsselen, 1821 [dossier 3], 1061
      - Polder van Borsselen, 1822-1823 [dossier 3] Polder van Ellewoutsdijk, 1821 [dossier 4], 1062
      - Polder van Ellewoutsdijk, 1822-1823 [dossier 4], 1063
      - Polder van Hoedekenskerke [dossier 5] Willem Annapolder [dossier 6] Polder van Kruiningen, 1821 [dossier 7], 1064
      - Polder van Kruiningen, 1822-1823 [dossier 7] Waardenpolder [dossier 8], 1065
      - Nieuwlandsepolder [dossier 9] Molenpolder [dossier 10] Polder van Oost-Beveland, 1821 [dossier 11], 1066
      - Polder van Oost-Beveland, 1822-1823 [dossier 11] Wilhelminapolder, 1821 [dossier 12], 1067
      - Wilhelminapolder, 1822-1823 [dossier 12] Polder van oud Noord-Beveland, 1821 [dossier 13], 1068
      - Polder van oud Noord-Beveland, 1822-1823 [dossier 13] Vlietepolder, 1821 [dossier 14], 1069
      - Vlietepolder, 1822-1823 [dossier 14] Annapolder [dossier 15], 1070
      - Polder van Schouwen, 1821 [dossier 16], 1071
      - Polder van Schouwen, 1821 [dossier 16b-c], 1072
      - Polder van Schouwen, 1822 [dossier 16], 1073
      - Polder van Schouwen, 1822 [dossier 16b], 1074
      - Polder van Schouwen, 1823 [dossier 16], 1075
      - Polder van Burgh [dossier 17], 1076
      - Polder van Bruinisse [dossier 18] Polder van Zuider Nieuwland [dossier 19], 1077
      - Polder van nieuw Bommenede [dossier 20] Polder van Stavenisse, 1821-1822 [dossier 21], 1078
      - Polder van Stavenisse, 1823 [dossier 21] Muyepolder, 1821 [dossier 22], 1079
      - Muyepolder, 1822-1823 [dossier 22] Polder van Scherpenisse [dossier 23], 1080
      - Deurlo polder [dossier 24] De Rijn en de Lek in Gelderland, 1821-1822 [dossier 25], 1081
      - De Rijn en de Lek in Gelderland, 1823 [dossier 25], 1082
      - De Rijn en de Lek in Utrecht [dossier 26] De Rijn en de Lek in Zuid-Holland [dossier 27] De Vaartse Rijn Polder van Asperen, 1823 [dossier 28] De Kromme Rijn Het kanaal van Arnemuiden, 1823 [dossier 29] De Waal in Gelderland, 1821-1822 [dossier 30], 1083
      - De Waal in Gelderland, 1823 [dossier 30], 1084
      - De Waal in Zuid-Holland [dossier 31] De Merwede in Zuid-Holland, 1821, 1823 [dossier 32] De Merwede in Noord-Brabant [dossier 33] De Dordtse Kil [dossier 34], 1085
      - De Willemsvaart [dossier 35] De Maas in Namen [dossier 36], 1086
      - De Maas in Luik [dossier 37] De Maas in Limburg [dossier 38], 1087
      - De Maas in Noord-Brabant [dossier 39], 1088
      - De Maas in Zuid-Holland [dossier 40] De Sambre in Henegouwen [dossier 41], 1089
      - De Sambre in Namen [dossier 42] De Schelde in Henegouwen [dossier 43], 1090
      - De IJssel in Gelderland [dossier 45] De Gelderse IJssel in Overijssel [dossier 46], 1091
      - Het kanaal van Bergen naar de Schelde, 1821-1822 [dossier 47], 1092
      - Het kanaal van Bergen naar de Schelde, 1823 [dossier 47] De Haine, 1821-1822 [dossier 48], 1093
      - De Haine, 1823 [dossier 48] De Dender in Henegouwen [dossier 49] De Dender in Oost-Vlaanderen [dossier 50] De Linge [dossier 51] Het kanaal van Groningen naar Delfzijl [dossier 52], 1094
      - Het kanaal van Groningen naar Ulrum en Uithuizen [dossier 53] Het kanaal van Groningen naar Stroobos [dossier 54], 1095
      - De Drentse Hoofdvaart [dossier 55] De Beilervaart [dossier 56] De Oostermoerse Vaart [dossier 57], 1096
      - De Ourthe [dossier 58] De Dijle en de Demer [dossier 59] De Leije, 1821-1822 [dossier 60], 1097
      - De Leije, 1823 [dossier 60] Het kanaal van Gent naar Oostende in Oost-Vlaanderen, 1821-1822 [dossier 61], 1098
      - Het kanaal van Gent naar Oostende in Oost-Vlaanderen, 1823 [dossier 61] Het kanaal van Gent naar Oostende in West-Vlaanderen [dossier 62], 1099
      - Het kanaal van Gent naar Sas van Gent [dossier 63] De Iser en het kanaal van Yperen [dossier 64], 1100
      - Het kanaal van Amersfoort naar de Grebbe [dossier 65] De Amstel [dossier 66] Het kanaal van Brussel naar Charleroi [dossier 67] Het kanaal van Blokzijl naar Frederiksoord [dossier 68], 1101
      - Begrotingen der dijkbesturen [dossier 69], 1102
      - Provinciale begrotingen, 1821-1822 [dossier 70], 1103
      - Provinciale begrotingen, 1823 [dossier 70] Begrotingen van staatsbehoeften [dossier 71], 1104
      - Dijkgraafs- en heemraadsplaatsen, 1821 [dossier 72], 1105
      - Dijkgraafs- en heemraadsplaatsen, 1822 [dossier 72a-b], 1106
      - Dijkgraafs- en heemraadsplaatsen, 1823 [dossier 72], 1107
      - Stad van Heusden [dossier 73] De Vaart van Hengelo naar het Twickelerkanaal [dossier 74] Het kanaal van Stenenhoek, 1821-1822 [dossier 75a-b], 1108
      - Het kanaal van Stenenhoek, 1823 [dossier 75] Hoef en Schoutenpolders [dossier 76], 1109
      - Verveningen, 1821 [dossier 77], 1110
      - Verveningen, 1822 [dossier 77], 1111
      - Verveningen, 1823 [dossier 77], 1112
      - Molens en usines, 1821 [dossier 78a], 1113
      - Molens en usines, 1821-1822 [dossier 78b-c], 1114
      - Molens en usines, 1822 [dossier 78a], 1115
      - Molens en usines, 1822 [dossier 78b], 1116
      - Molens en usines, 1823 [dossier 78a], 1117
      - Molens en usines, 1823 [dossier 78], 1118
      - Mijdrechtse droogmakerij, 1821-1822 [dossier 79], 1119
      - Mijdrechtse droogmakerij, 1823 [dossier 79] Droogmakerijen in het algemeen [dossier 80] Het Hollandsdiep, 1821-1822 [dossier 81], 1120
      - Het Hollandsdiep, 1823 [dossier 81] Waterhoogten, 1821-1822 [dossier 82], 1121
      - Waterhoogten, 1822-1823 [dossier 82], 1122
      - Waterhoogten, 1823 [dossier 82] Rozendaalse- en Steenbergse Vliet, 1821-1822 [dossier 83], 1123
      - Rozendaalse- en Steenbergse Vliet, 1823 [dossier 83] Rechten op de scheepvaart, 1821-1822 [dossier 84], 1124
      - Rechten op de scheepvaart, 1822-1823 [dossier 84], 1125
      - Kaaimuren te Gouda, 1821; Twisker of Suzanna Sluisje, 1822; Schieland, 1823 [dossier 85] Rivieren in het algemeen [dossier 86] De Beerse Maas [dossier 87] Noorder Lingedijk, 1821-1822; Doorbraak in de Noordketelpolder, 1823 [dossier 88], 1126
      - Noodmaterialen [dossier 89] Veren [dossier 90], 1127
      - De Zuidplas in Schieland [dossier 91] Rijnland, 1821-1822 [dossier 92], 1128
      - Rijnland, 1823 [dossier 92] Gemeenten van Pommeroeul, Harchies en Bernissart [dossier 93] Vervening onder Oosterbroek, 1821; Polderbestuur van Zoeterwoude, 1822; Polder de Leine onder Kropswolde, 1823 [dossier 94] Sluiswachters, 1821; Polderbestuur van Maurik, 1822 [dossier 95], 1129
      - Polderbestuur van Maurik, 1822; Sluiswachters, 1823 [dossier 95] Maaspolders [dossier 96], 1130
      - Stavorense Zuidermeer [dossier 97] Muidersluis [dossier 98] Het kanaal van Ommen [dossier 99] Walcheren [dossier 100], 1131
      - Polder van oud- en nieuw Goudriaan [dossier 101] Dijk- en polderbesturen in het algemeen [dossier 102] Polders van Ameide, Tienhoven en Meerkerk [dossier 103] Heerepolder, 1821; De Eem in Utrecht, 1822-1823 [dossier 104] Landgoed de Dukenborg [dossier 105] Stavorense Noordermeer, 1821-1822; Polderbestuur van Driel, 1823 [dossier 106] Mark van Steenderen, 1821; Bardwijkse polder, 1823 [dossier 107] Oud- en nieuw Wateringveldse polders [dossier 108] Mark en Dintel [dossier 109] Waterstaatswerken in verband met die van Oorlog, 1821-1822; Bulbier Broekpolder, 1823 [dossier 110] Hoog opperwater op de rivieren, 1821-1822; Het kanaal bezuiden om Appingedam, 1823 [dossier 111], 1132
      - Uitvindingen van waterwerktuigen [dossier 112] Vreeswijkse sluizen [dossier 113] Alblasserwaard [dossier 114] De Nethe [dossier 115], 1133
      - De Krimpenerwaard [dossier 116] Polder van het Bossche veld en May [dossier 117] Overlaten in de Waal en Lingendijken [dossier 118] Binnenpolder van Pannerden, 1821; Rijnenburgerpolder, 1822; Polder van Oosterwolde, 1823 [dossier 119] Polders van Noubroek, Zuidbroek en Meulenbroek, 1821-1822; Beilermeer, 1823; La Trouille, 1823 [dossier 120] Het kanaal van Moervaart [dossier 121], 1134
      - De Sure [dossier 122] Polder van Willenbeek, 1821; Het kanaal van Deurne in Duinkerken, 1821 [dossier 123] Gentse, Bemmelse en Ooyrijkse buitenpolder [dossier 124] Duffeltse polder [dossier 125] Domaniale werken, 1821-1822 [dossier 126] Willemspolder [dossier 127] Gemeentewerken [dossier 128] Het Reitdiep [dossier 129] Olsende Polder; Het Zederikkanaal, 1822-1823 [dossier 130] Vers water te 's-Gravenhage [dossier 131], 1135
      - Achterstallige pretenties [dossier 132] Het kanaal van Maastricht naar Antwerpen [dossier 133] Nieuwe Schans [dossier 134] Het kanaal van Maastricht naar 's-Hertogenbosch, 1821 [dossier 135], 1136
      - Het kanaal van Maastricht naar 's-Hertogenbosch, 1822-1823 [dossier 135], 1137
      - Het kanaal van Maastricht naar Antwerpen, 1821 [dossier 135], 1138
      - Het kanaal van Maastricht naar Antwerpen, 1822 [dossier 135a], 1139
      - Het kanaal van Maastricht naar Antwerpen, 1823 [dossier 135b], 1140
      - De Makkummervaart, 1821; Het kanaal van het Loo, 1822-1823 [dossier 136] Drentse venen [dossier 137] Baakse en Warneveldse wegen [dossier 138] Tresorie beek [dossier 139] Boterpolder, 1821; Reclames tegen subsidies ten behoeve van calamiteuze polders, 1822, 1823 ontbreekt [dossier 140] Gouweveer en Zelkepolder [dossier 141] De Gouwe [dossier 142] Polder van Pouderooijen, 1821; Het kanaal van Leuven, 1822; Bouwwerkboek onder Eemnes, 1823 [dossier 143] De Maas en de Waal [dossier 144], 1141
      - Polder nieuw Sabbinge, 1821; Polder van Empel en Meerwijk, 1822 [dossier 145] De Maas in Gelderland [dossier 146] Havenwerken van Middelburg [dossier 147] De Alzette [dossier 148] Grensscheidingen [dossier 149] IJ, de uitdieping van [dossier 150] Haarlemmermeer [dossier 151] Waverveense plassen [dossier 152] Polderbesturen van de Mars [dossier 153] De Boorne [dossier 154] Het Kolonelsdiep [dossier 155], 1142
      - Staphorster schutsluis, 1821; Polders van Heukelum, 1822-1823 [dossier 156] Het kanaal van de Lieve [dossier 157] Bleiswijk en Hillegersberg [dossier 158] Bekadingen [dossier 159] Het kanaal van Plasschendaal naar Duinkerken [dossier 160] De vaart van Amsterdam naar Vreeswijk, 1821 [dossier 161], 1143
      - De vaart van Amsterdam naar Vreeswijk, 1822 [dossier 161], 1144
      - De vaart van Amsterdam naar Vreeswijk, 1822 [dossier 161b], 1145
      - De vaart van Amsterdam naar Vreeswijk, 1823 [dossier 161], 1146
      - Domaniale gronden [dossier 162] Afleidingen der rivieren [dossier 163], 1147
      - Polders onder Waspik [dossier 164] Het kanaal van Brugge naar de Schelde [dossier 165] De vaart van Almelo naar de Vecht [dossier 166] Polder van Noordeloos [dossier 167] Delftland [dossier 168] De Vecht in Utrecht [dossier 169] De Vechtdijk [dossier 170] Polder de Heen [dossier 171] Dijkscollege's Lands van Hagestein [dossier 172], 1148
      - Provinciale revenuen [dossier 173] Seigneuriewal te Leeuwarden [dossier 174] De Amblève [dossier 175] Het kanaal van Langelede [dossier 176] Tienkarspelen Zijlvest [dossier 177] Dijks College 's Lands van Everdingen [dossier 178] Vervoornepolder [dossier 179] Polder van Esscharen en Gassel, 1821; Ruurlose Broek, 1822-1823 [dossier 180] Binnenkanalen van Groningen, 1821; Hillegersberg en Rotteban, 1822-1823 [dossier 181], 1149
      - Het kanaal van de Moerdijk [dossier 182] Het kanaal van Maele-Leije, 1821; Watermolens in Groningen, 1822-1823 [dossier 183] Nieuw Mathenesse, 1821; Polderbestuur van Stad en Landen van Heusden, 1822-1823 [dossier 184] Termunter Zijlvest [dossier 185] Oud Altena [dossier 186] De Goudse IJssel [dossier 187] De Grift [dossier 188] Hasselt in Overijssel [dossier 189] Willemspolder [dossier 190] Polders onder Maartensdijk of Oostveen [dossier 191] Geërfden van het schoutambt Horssen [dossier 192] Het Hoornsediep [dossier 193] Beek genaamd de Wurm [dossier 194], 1150
      - Polder Ouweleck [dossier 195] Binnendijken in Noord-Brabant [dossier 196] Carolina en kooipolder [dossier 197] Aduarder Zijlvest [dossier 198] Polders van Oyen en Teffelen [dossier 199] De Moezel [dossier 200] Nieuw Altena [dossier 201] Polder van Ravenstein [dossier 202] Visserijen [dossier 203] De Vesdre [dossier 204] Polders van Uppel, Zandwijk en Oudendoorn 1821; Werken in Drenthe, 1822-1823 [dossier 205] Polder van Herwen [dossier 206] Polder de Hooge Biezen [dossier 207] Polder van Veenendaal [dossier 208] Slotermeer [dossier 209] Exaerde Vaardeke [dossier 210] Polder onder Cromstrijen [dossier 211] Tiel en Zandwijk [dossier 212] Polders onder Raamsdonk [dossier 213], 1151
      - Het kanaal van Lissewegen [dossier 214] Het kanaal van Nieuwpoort naar Duinkerken [dossier 215] De Berkel [dossier 216] Dijkbesturen van Hemelumer Oldevaert en Noordwold [dossier 217] Dijksflorijnen [dossier 218] De Rijnvaart [dossier 219] Opzichters bij de werken [dossier 220], 1152
      - Aspiranten [dossier 221] Dijkstoel van Zalland [dossier 222] Verspreide bruggen in Drente [dossier 223] Gemeentewegen en waterleidingen in Noord-Brabant, 1822 [dossier 224] Het kanaal van Rotterdam naar Hellevoetsluis [dossier 225] Kanalen in Friesland [dossier 226] De Rupel [dossier 227] Vlied of vluchtheuvels langs de en [dossier 228] Nieuw St.Michielsgestelse polders [dossier 229] Dijkbestuur van Lijmers [dossier 230], 1153